臺灣臺北地方法院刑事判決
111年度易字第320號
公  訴  人  臺灣臺北地方檢察署檢察官
被      告  廖海晴


            鐘雅琦



            楊瑪莉


            許永興


            盧張金省


            李黃五妹


            張純甄



            黃思銘


上  一  人
選任辯護人  李翰洲律師
被      告  呂寶雲



            周祐生


            白獻仁


            朱麗娟



            李玉書



            王玉蓮


            蘇美琇


            楊吉輝



            鍾麗興



            鍾怡瑝



            陳念華


            嚴慧娟



            陳淑真


            彭湘文


            何玉煇


            高美娥




            禇錦惠


上列被告等因賭博案件，經檢察官提起公訴（110年度偵字第719
0號），本院判決如下：
    主  文
廖海晴共同犯圖利聚眾賭博罪，處有期徒刑伍月，如易科罰金，
以新臺幣壹仟元折算壹日。
鐘雅琦共同犯圖利聚眾賭博罪，處有期徒刑肆月，如易科罰金，
以新臺幣壹仟元折算壹日。
褚錦惠、楊瑪莉均犯賭博罪，各處罰金新臺幣叁仟元，如易服勞
役，以新臺幣壹仟元折算壹日。
許永興、盧張金省、李黃五妹、張純甄、黃思銘、呂寶雲、周祐
生、白獻仁、朱麗娟、李玉書、王玉蓮、蘇美琇、楊吉輝、鍾麗
興、鍾怡瑝、陳念華、嚴慧娟、陳淑真、彭湘文、何玉煇、高美
娥均無罪。
扣案如附表所示之物均沒收。未扣案之被告廖海晴犯罪所得新臺
幣肆拾伍萬柒仟伍佰元追徵其價額。
    事  實
一、廖海晴、鐘雅琦共同基於意圖營利供給賭博場所、聚眾賭博
    之犯意聯絡，自民國109年12月4日起，由廖海晴以公眾得出
    入之臺北市○○區○○○路00號9樓之2經營「昱昌棋牌社」(下稱
    本案棋牌社)，提供麻將、牌尺、搬風骰子、骰子及籌碼等
    為賭具，聚集不特定人賭博財物，並僱用鐘雅琦為工作人員
    ，分擔收取費用、環境清潔、提供茶水及安排麻將玩家入座
    等工作。賭博方式為每4賭客一桌打麻將對賭，先以籌碼點
    數為據，每次輸贏一底100點至1000點，每檯20點至100點，
    自摸者向其他3家收取1底及檯數之點數，放槍者須付1底及
    檯數之點數給自摸者，並以籌碼1點換新臺幣(下同)1元之比
    例結算輸贏，廖海晴、鐘雅琦則每將向賭客抽取100元，而
    藉以牟利。嗣有賭客黃國政、鄭素芳、謝成忠、王正雄、莊
    東雄、胡琳琳、鄭俊明、李小佩、賴素珍、田燕子、李燕珍
    、謝雅筑(前開12人均經臺灣臺北地方檢察署【下稱地檢署
    】檢察官以110年度偵字第7190號為職權不起訴處分)、陳瓊
    娥、陳秀美、蔣美滿、黃采琪(前開4人另為協商判決)、周
    春軒(另依簡易判決處刑)、顧澤民、戴廷芳(前2人另行審結
    )、褚錦惠，分別基於賭博之犯意，於110年2月3日19時30分
    許前之某時許，在本案棋牌社以上開賭法與同桌賭客對賭麻
    將，經警據報於110年2月3日19時30分許前往搜索查獲，而
    悉上情。
二、案經臺北市政府警察局萬華分局報請地檢署檢察官偵查起訴
    。
    理  由
甲、程序方面
壹、按法院認為應科拘役、罰金或應諭知免刑或無罪之案件，被
    告經合法傳喚無正當理由不到庭者，得不待其陳述逕行判決
    ，刑事訴訟法第306條定有明文。查被告張純甄、白獻仁、
    陳淑真、何玉煇等4人經合法傳喚後，於本院111年10月24日
    審理期日無正當理由未到庭，有其等之個人戶籍資料、臺灣
    高等法院在監在押全國紀錄表、送達證書、報到單可按（本
    院卷一第347、355、377、381、403、411、435、439-441、
    463-465、477、509、517頁，本院卷二第9-10頁），本院審
    酌前開被告等被訴情節，均認係應諭知無罪(丙部分)之案件
    ，依上規定，爰不待其等到庭陳述，逕行一造辯論判決。
貳、本判決認定被告廖海晴、鐘雅琦、褚錦惠、楊瑪莉有罪部分
    (乙部分)所引用之該等被告自身以外之人於審判外之陳述，
    業據檢察官及此部分被告於本院審理期日表示無意見，即未
    爭執證據能力，經審酌該等證據之取得並無違法，且與本案
    待證事實具有關聯性，依刑事訴訟法第159條之5之規定，有
    證據能力；至所引非供述證據部分，與本件犯罪事實具自然
    關聯性，且非公務員違背法定程序所取得，依同法第158條
    之4規定之解釋，亦具證據能力。
乙、有罪部分
壹、得心證理由
一、被告廖海晴、鐘雅琦部分
(一)訊據被告廖海晴固坦承開設本案棋牌社，提供麻將、牌尺、
    搬風骰子、骰子及籌碼等物供玩家使用，玩家一將打完收取
    100元等情；被告鐘雅琦則承認受僱於被告廖海晴，向玩家
    收取每將100元費用、環境清潔、提供茶水及安排玩家入座
    等情，惟均否認有何意圖營利供給賭博場所及聚眾賭博犯行
    ，皆辯稱：本案棋牌社是提供場所、器具、籌碼讓客人打麻
    將，且有說明不可賭博，對於客人私下用現金折算籌碼一事
    ，並不知情等語。
(二)查被告廖海晴於109年12月4日起在臺北市○○區○○○路00號9樓
    之2獨資經營本案棋牌社，僱用被告鐘雅琦為員工，並提供
    麻將、牌尺、搬風骰子、骰子及籌碼供到場之麻將玩家使用
    ，一將即東、西、南、北風打完收取100元，被告鐘雅琦則
    分擔收取每將100元費用、環境清潔、提供茶水及安排玩家
    入座等工作等情，業據被告廖海晴、鐘雅琦分別供述一致在
    卷(本院卷一第322-323、325頁)，並有附表所示之扣案物及
    現場照片(偵卷一第107-111頁)可憑，可以認定。
(三)查證人黃國政、鄭素芳、謝成忠、王正雄、莊東雄、胡琳琳
    、鄭俊明、李小佩、賴素珍、田燕子、李燕珍、謝雅筑、顧
    澤民、戴廷芳、褚錦惠於偵查中；證人陳瓊娥、陳秀美、蔣
    美滿、黃采琪、周春軒於本院審理時，均一致證稱其等於警
    方110年2月3日19時30分許到場搜索時前已到本案棋牌社打
    麻將，先用籌碼計算，賭具及籌碼均由棋牌社提供，一底10
    0點至1000點，每檯20點至100點，自摸者向其他3家收取1底
    及檯數之點數，放槍者須付1底及檯數之點數給自摸者，並
    以籌碼1點換1元之比例與同桌之人結算輸贏，每將要付100
    元，被告廖海晴或鐘雅琦會來收等語(偵卷一第169-172、19
    5-199、223、435頁，偵卷二第121-126、144-145、151-156
    、161-166、181-186、405-410、415-420、425-430、451-4
    52、463、471-478、489-491、497-502、507-512頁，本院
    卷一第229-231、 303頁)。又證人黃國政、鄭素芳、黃采琪
    、戴廷芳同桌；證人謝成忠、王正雄、莊東雄、黃守雄(已
    歿)同桌；胡琳琳、李小佩、鄭俊明、周春軒同桌；賴素珍
    、顧澤民、褚錦惠同桌(另1人於警方到場時離開)；田燕子
    、謝雅筑、李燕珍(另1人於警方到場時離開)；陳瓊娥、陳
    秀美、蔣美滿同桌(另與同案被告楊瑪莉同桌)，復據其等各
    自證述在卷(卷頁同上)，前揭證人上開證述，復分別核與證
    人即同桌賭客所陳內容一致，可認上開證述堪以採信，足見
    上開證人均有在公眾得出入之本案棋牌社打麻將對賭金錢而
    賭博財物。
(四)被告廖海晴、鐘雅琦對於本案棋牌社有賭客以籌碼打麻將後
    ，再以現金折算輸贏之情，均不爭執(偵卷一第127頁，本院
    審易卷第237頁，本院卷一第324、326頁)，惟皆以前詞置辯
    ，然查：
　1.證人王正雄、謝成忠於偵訊時均稱店家知悉同桌賭客會私下
    結算等語(偵卷一第197頁)，證人王正雄於警詢時復陳稱同
    桌賭客會自行結算輸贏，員工會收籌碼，並協助賭客找零錢
    等語(偵卷二第184頁)，皆表示本案棋牌社人員知悉賭客間
    有以現金結算籌碼。酌以前開證人僅是到本案棋牌社把玩麻
    將之玩家，與被告廖海晴、鐘雅琦間均無證據可證有何特殊
    情誼或恩怨，尚無設詞攀誣其等之動機及可能，衡情均無就
    被告廖海晴、鐘雅琦知悉在本案棋牌社把玩麻將之玩客中有
    以現金結算打麻將輸贏結果之相關情節為虛偽不實陳述之可
    能。況被告鐘雅琦於本院準備程序時自陳其會在牌桌之間移
    動，因為每將都要收費，因此其會主動看，被告廖海晴應該
    也是如此等語(本院卷一第325頁)，而被告廖海晴亦陳稱在
    本案棋牌社是由其與被告鐘雅琦輪替服務，向客人每將收1
    百元，客人打完會清收籌碼等語(偵卷一第400頁，偵卷二第
    11頁，本院卷一第323頁)，堪信被告廖海晴、鐘雅琦為收受
    費用及回收籌碼，在桌間走動應為頻繁，則就其間有玩客以
    現金結算之情，難謂不知，益見證人王正雄、謝成忠上揭證
    述，足可採信。
  2.又被告廖海晴扣案手機內有通訊軟體Line「昱昌棋牌社」群
    組內之對話內容(偵卷一第53-65、103-104頁)，依被告鐘雅
    琦所稱該群組內所傳訊息與本案棋牌社有關，其(Line暱稱
    「a琦妹」)與被告廖海晴(Line暱稱「元元」)均在群組內(
    本院卷一第325-326頁)，被告廖海晴在該群組中傳訊息發布
    「公司公告」稱「除公司員工貼腳起來給客人打外，請客人
    自己打完一將，切勿半途換人」(偵卷一第55頁)，被告鐘雅
    琦稱客人湊不成一桌4人時，其便會下去湊咖等語(本院卷一
    第326頁)，雖辯稱僅是切磋牌技(偵卷一第131頁)。惟觀諸
    被告廖海晴與Line暱稱「胡詩妮CELINE」之人對話內容(偵
    卷一第81-85頁)，於「胡詩妮CELINE」表示「琦琦都不會主
    動起來給客人打」、「剛他預支三千共六千了，我有勸一下
    他，要他別太沉迷」，被告廖海晴回覆「輸了起不來」，「
    胡詩妮CELINE」又稱「我有勸他沈淪下去會輸更多，早 點
    起身讓客人打才是明智之舉，老闆娘說對吧 」 ，被告廖海
    晴回覆「是丫」(偵卷一第83、103頁)，參以被告鐘雅琦在
    與被告廖海晴之對話過程中，即向被告廖海晴表示「三天我
    輸六千...已用零用金代墊！明天入回公司...我可以暫時休
    息不貼角嗎？元氣大傷」、「怕客人流失也又怕輸錢更怕業
    績不好」(偵卷一第105頁)，足見被告鐘雅琦與其他玩家同
    桌玩麻將時，有以現金計算輸贏，始有前開對話中所指被告
    鐘雅琦借錢並動用本案棋牌社零用金暫墊之舉，且此情亦為
    被告廖海晴所悉，益徵被告廖海晴、鐘雅琦對於本案棋牌社
    有賭客以籌碼打麻將後，再以現金折算輸贏一事均明知，其
    等辯稱不知現場麻將玩家有賭博現金之情，並不可採。
  3.按刑法第268條之罪，以意圖營利，供給賭博場所或聚眾賭
    博，為其構成要件。而所謂「意圖」者，即主觀上之期望，
    亦即所以出此之動機或目的；而所謂「營利」者，即藉以牟
    取經濟上或財產上利益；而此之所謂「意圖營利」者，固與
    俗稱之「抽頭」或「抽取頭錢」意義相近，但以行為人主觀
    上有此藉以牟利之期望為已足，並不以實際上有無實施抽頭
    之行為為必要（最高法院89年度台非字第49號判決參照）。
    查在被告廖海晴獨資經營而聘用被告鐘雅琦之本案棋牌社中
    有賭客以麻將對打之不確定結果用現金結算輸贏，而存有賭
    博財物之行為，被告廖海晴、鐘雅琦對此情均知悉，竟仍持
    續提供麻將、牌尺、骰子、籌碼等工具，供玩家賭博，復向
    玩家收取每將100元之固定利益對價，客觀上自有營利供給
    賭博場所及聚眾賭博之行為，主觀上有營利供給賭博場所及
    聚眾賭博之犯意。
二、被告褚錦惠、楊瑪莉部分
    訊據被告褚錦惠、楊瑪莉固均坦承有於事實欄所示時間在本
    案棋牌社打麻將(本院卷一第304頁，本院卷二第17頁)，然
    均否認有賭博犯行，皆辯稱：只用籌碼跟同桌之人打麻將，
    沒有折算現金等語。惟查：
(一)被告褚錦惠部分
　　證人即同案被告賴素珍；證人即同案被告顧澤民均於警詢時
    證稱其等與被告褚錦惠及一位胖胖的女生同桌，四人有以新
    臺幣自行互相結算等語(偵卷二第461、463、475頁)，參以
    被告褚錦惠於警詢時復坦承與同桌之人自行以新臺幣結算，
    當天贏了880元等(偵卷二第451-452頁)，益證前開證人之證
    述可信，足認被告褚錦惠當日確有在公眾得出入之本案棋牌
    社以麻將賭博財物之行為。被告褚錦惠於本院準備程序時翻
    異前詞，辯稱因有在他處玩麻將，警詢所述是搞錯地方等語
    (本院卷一第304頁)，無非臨訟卸責，不足採信。
(二)被告楊瑪莉部分
    證人即案發時與被告楊瑪莉同桌之同案被告陳瓊娥、陳秀美
    、蔣美滿一致證稱有與同桌之人私下協商1點換1元(本院卷
    一第229-231頁)，其等陳述之內容互核相符，實有相當之可
    信性，堪認被告楊瑪莉案發當日亦有在不特定人得以進出之
    本案棋牌社以麻將賭博財物之行為。
三、綜上所述，被告廖海晴、鐘雅琦、褚錦惠及楊瑪莉之犯行均
    明確，皆應依法論科。　　
貳、論罪科刑
一、被告廖海晴、鐘雅琦部分
(一)核被告廖海晴、鐘雅琦所為，均係犯刑法第268條前段之意
    圖營利供給賭博場所罪及同條後段之意圖營利聚眾賭博罪。
(二)被告廖海晴自109年12月4日起至110年2月3日止，就圖利提
    供賭博場所及圖利聚眾賭博犯行，與被告鐘雅琦均具有犯意
    聯絡及行為分擔，應論以共同正犯。
(三)按刑事法若干犯罪行為態樣，本質上原具有反覆、延續實行
    之特徵，立法時既予特別歸類，定為犯罪構成要件之行為要
    素，則行為人基於概括之犯意，在密切接近之一定時、地持
    續實行之複次行為，倘依社會通念，於客觀上認為符合一個
    反覆、延續性之行為觀念者，於刑法評價上，即應僅成立一
    罪。學理上所稱「集合犯」之職業性、營業性或收集性等具
    有重複特質之犯罪均屬之，例如經營、從事業務、收集、販
    賣、製造、散佈等行為概念者是（最高法院95年度台上字第
    1079號判決參照）。而被告廖海晴、鐘雅琦自109年12月4日
    間某日起至110年2月3日止之期間內，所為意圖營利提供賭
    博場所及聚眾賭博之犯行，依社會客觀通念，堪認符合一個
    反覆、延續性之行為觀念，在刑法評價上，均應僅成立集合
    犯之包括一罪。
(四)被告廖海晴、鐘雅琦以一行為同時觸犯圖利供給賭博場所罪
    及圖利聚眾賭博罪2罪名，均為想像競合犯，皆應依刑法第5
    5條前段規定從一情節較重之圖利聚眾賭博罪處斷。
(五)爰以行為人之責任為基礎，審酌被告廖海晴、鐘雅琦不思循
    正當途徑獲取財富，為謀私利，意圖營利供給賭博場所聚眾
    賭博，影響社會風氣及助長賭博歪風，犯後又均始終否認犯
    行，態度非佳，惟衡以被告廖海晴違法經營本案棋牌社之時
    間非長，被告鐘雅琦乃受僱於被告廖海晴暨2人參與犯行之
    程度暨本案棋牌社之規模，與被告廖海晴、鐘雅琦之犯罪動
    機、情節及所生危害與其等自陳之智識程度及家庭經濟狀況
    等一切情狀（本院卷二第107頁），分別量處如主文第1、2
    項所示之刑，並均諭知易科罰金之折算標準。
二、被告褚錦惠、楊瑪莉部分　　
(一)查被告褚錦惠、楊瑪莉行為後，刑法第266條於111年1月14
    日修正施行。修正前刑法第266條第1項前段規定：「在公共
    場所或公眾得出入之場所賭博財物者，處3萬元以下罰金」
    ，修正後則提高法定刑為「5萬元以下罰金」，經比較新舊
    法之結果，修正後刑法第266條第1項規定，並無較有利於上
    開被告等之情形，故依刑法第2條第1項前段規定，本案自應
    適用被告褚錦惠、楊瑪莉行為時即修正前刑法第266條第1項
    前段之規定論處。
(二)核被告褚錦惠、楊瑪莉所為，均係犯修正前刑法第266條第1
    項之賭博罪。
(三)爰以行為人之責任為基礎，審酌被告褚錦惠、楊瑪莉在公眾
    得出入之本案棋牌社希冀僥倖，欲藉由賭博獲取財物利益，
    助長社會上投機僥倖之風氣，被告褚錦惠、楊瑪莉於本院均
    否認犯行，佐以其等約定賭資之金額非高，均以現金折抵之
    方式結算賭博財物，兼衡其等自述之智識程度及家庭經濟狀
    況（本院卷二第107-108頁）等一切情狀，各量處如主文第3
    項所示之刑，並均諭知易服勞役之折算標準。
參、沒收
一、扣案如附表編號1至11之物品為本案棋牌社營運所用，據被
    告廖海晴陳明在卷（偵卷二第13-15頁，本院卷一第324頁）
    ，而本案棋牌社乃被告廖海晴獨資開設，已如前述，則該等
    物品自為其所有。觀諸該等物品之用途，可認係供其經營、
    記帳或監視現場內外情形所用；附表編號12、13手機則各為
    被告廖海晴、鐘雅琦所有，其內均有關乎本案棋牌社經營之
    前開群組通話內容，分別經被告廖海晴、鐘雅琦述明在卷(
    本院卷一第323頁，本院卷二第97頁)，並有擷取自編號12手
    機之對話照片(偵卷一第103頁及反面)可憑；編號14至16手
    機則均為被告廖海晴所有，編號14乃供本案棋牌社聯繫之用
    ，編號15、16則用以拍攝計分表，亦據被告廖海晴陳明在卷
    (偵卷二第14-15頁)，可見上開物品均為供犯罪所用之物，
    自應依刑法第38條第2項前段規定宣告沒收。至扣案之發票1
    0張，於開立後均交由玩家，有扣押物品目錄表上之「所有
    人/持有人/保管人」欄記載可參(偵卷三第113、121頁)，難
    認為被告廖海晴、鐘雅琦所有，爰不宣告沒收，附此說明。
二、編號17之扣案現金3880元，依被告廖海晴所述，乃用以飲料
    費換錢使用等語（偵卷二第14頁），可認係被告廖海晴為圖
    利聚眾賭博犯行時，為找飲料費用所用，自係供其本案犯罪
    所用之物，自應依刑法第38條第2項前段規定宣告沒收。
三、查本案在警方於110年2月3日到場搜索前有麻將玩家黃國政
    、鄭素芳、黃采琪、戴廷芳、謝成忠、王正雄、莊東雄、黃
    守雄、胡琳琳、李小佩、鄭俊明、周春軒、賴素珍、顧澤民
    、褚錦惠(與前三人同桌之另1人於警方到場時離開)、田燕
    子、謝雅筑、李燕珍(與前三人同桌之另1人於警方到場時離
    開)、陳瓊娥、陳秀美、蔣美滿、楊瑪莉共24人在本案棋牌
    社現金折算籌碼而賭博財物，前已敘及，是就其等繳交之每
    將100元費用當為被告廖海晴之犯罪所得，爰基於罪疑有利
    被告及避免過苛而依刑法第38條之2第1項規定為估算，前揭
    賭客人每人至少已繳納1將之費用，共2400元，是扣案之被
    告廖海晴警詢自承在本案棋牌社櫃台扣得之當天營收費用18
    200元(偵卷二第14頁)中之2400元(附表編號18)，自為被告
    廖海晴之犯罪所得，應依刑法第38條之1第1項前段規定宣告
    沒收。至其餘扣案現金，則乏證據可認與本案犯行相關，爰
    不宣告沒收。
四、被告廖海晴供陳本案棋牌社每日營業額為1萬5000元至1萬80
    00元(偵卷二第16頁)，惟至本案棋牌社打麻將之玩家並非均
    可認有以現金折算籌碼之情形(詳丙部分說明)，則就未扣案
    之被告廖海晴自109年12月4日起至110年2月3日為警查獲之
    前一日(110年2月2日)因圖利聚眾賭博之犯罪所得即對賭博
    財物之玩家所收每將100元費用，即難認定，爰依刑法第38
    條之2第1項規定，復本於罪疑有利被告原則為估算，酌以本
    案於警方到場時共查獲玩家46名，有警方報告書可稽(偵卷
    一第7-18頁)，加計上開所陳警方到場前離場之2人，共48名
    ，其中24名有賭博財物行為，佔全體比例約50％，以此由每
    日較低之營業額1萬5000元計算被告廖海晴為本案犯行未扣
    案之所收費用應為45萬7500元(計算式：1萬5000元×50％×61
    天＝45萬7500元)，本仍應宣告沒收，惟上開現金由被告廖海
    晴取得後，衡情應已與其原有之財產混同，而無從沒收原物
    （最高法院108年度台上字第3249號判決參照），爰依刑法
    第38條之1第3項規定，逕追徵其價額即金額45萬7500元。
五、查被告鐘雅琦以每小時時薪140元受僱於被告廖海晴，共領
    得薪資約7、8萬元，經其等陳明在卷（本院卷一第326頁）
    ，固為其就本案獲取之犯罪所得，惟同時亦屬其提供勞務所
    得對價，為維持其生活條件所必要者，如予以宣告沒收，有
    過苛之虞，爰依刑法第38條之2第2項規定，不予宣告沒收。
丙、無罪部分
壹、公訴意旨主張：被告許永興、盧張金省、李黃五妹、張純甄
    、黃思銘、呂寶雲、周祐生、白獻仁、朱麗娟、李玉書、王
    玉蓮、蘇美琇、楊吉輝、鍾麗興、鍾怡瑝、陳念華、嚴慧娟
    、陳淑真、彭湘文、何玉煇、高美娥(下合述稱為被告許永
    興等人，分述時各稱其名)均應知不得在公共場所或公眾得
    出入之場所賭博，竟各自基於公然賭博之犯意，於110年2月
    3日19時30分許為警查獲前不詳時間，與其他賭客在本案棋
    牌社內，以事實欄所示賭法賭博財物，嗣為警查獲。因認被
    告許永興等人均犯修正前刑法第266條第1項前段之賭博罪等
    語。
貳、公訴意旨認被告許永興等人涉有上開罪嫌，係以被告廖海晴
    、鐘雅琦及同時被查獲之上揭賭客等之陳述、被告許永興等
    人之陳述、扣案物及前揭通訊對話擷圖照片為主要論據。
參、訊據被告許永興等人固坦認有在警方查獲前到本案棋牌社玩
    麻將，每將支付100元等語(偵卷一第294頁，偵卷二第202、
    242、384頁，本院卷一第230、243-247、305-306頁)，但均
    否認賭博犯行，並辯稱：跟同桌玩家是用籌碼玩麻將，並沒
    有折算現金等語。而查證人黃國政、鄭素芳、謝成忠、王正
    雄、莊東雄、胡琳琳、鄭俊明、李小佩、賴素珍、田燕子、
    李燕珍、謝雅筑、顧澤民、戴廷芳、褚錦惠於偵查中；證人
    陳瓊娥、陳秀美、蔣美滿、黃采琪、周春軒於本院審理時，
    雖均證稱其等有將籌碼以現金折算，惟亦皆陳稱係與同桌之
    人結算輸贏，已如前述，其中證人陳瓊娥、陳秀美、蔣美滿
    、黃采琪及周春軒復一致證稱不知其他桌有無將籌碼以現金
    折算(本院卷一第231-232、303頁)等語，自無從以本案棋牌
    社內有以現金賭博麻將之賭客，遽認在場玩麻將之人皆同此
    情，而其餘公訴意旨主張之證據，亦僅能證明本案棋牌社有
    提供麻將、牌尺、籌碼等作為工具供在場玩家打麻將，並藉
    之收取每將100元費用，其中並有玩家以現金賭博財物，然
    亦無從逕予推論進出本案棋牌社之玩家皆係將籌碼以現金折
    算，自無從遽認被告許永興等人均有以現金結算輸贏之賭博
    行為。
肆、基上所述，公訴意旨雖認被告許永興等人均涉犯修正前刑法
    第266條第1項前段之賭博罪嫌，然依公訴意旨所舉各項證據
    ，不足以證明被告許永興等人亦有賭博財物行為，故就其等
    前開被訴罪嫌，卷附證據尚未達於通常一般之人均不致有所
    懷疑，而得確信其為真實之程度，無從使本院形成被告許永
    興等人有上開犯嫌之心證，復無其他積極證據足以證明其確
    涉有此部分犯行，自屬不能證明其犯罪而均應為無罪之諭知
    如主文第4項所示。　　
據上論斷，應依刑事訴訟法第299條第1項前段、第301條第1項、
第306條，判決如主文。
本案經檢察官游忠霖偵查起訴，檢察官林安紜到庭執行職務。
中　　華　　民　　國　　111 　年　　11　　月　　21　　日
　　　　　　　　　刑事第八庭    法　官　李陸華
上正本證明與原本無異。
如不服本判決應於收受送達後20日內向本院提出上訴書狀，並應
敘述具體理由；其未敘述上訴理由者，應於上訴期間屆滿後20日
內向本院補提理由書（均須按他造當事人之人數附繕本）「切勿
逕送上級法院」。因疫情而遲誤不變期間，得向法院聲請回復原
狀。
                                書記官  張閔翔
中　　華　　民　　國　　111 　年　　11　　月　　22　　日
附錄本案論罪科刑法條：
修正前中華民國刑法第266條
在公共場所或公眾得出入之場所賭博財物者，處三萬元以下罰金
。但以供人暫時娛樂之物為賭者，不在此限。
當場賭博之器具與在賭檯或兌換籌碼處之財物，不問屬於犯人與
否，沒收之。
中華民國刑法第268條
意圖營利，供給賭博場所或聚眾賭博者，處三年以下有期徒刑，
得併科九萬元以下罰金。
　　　　　　　　　
附表：扣案物之沒收
編號 物品名稱 數量或金額(新臺幣) 卷證出處 1 支出記帳單 2張 搜索扣押筆錄、扣押物品目錄表及收據、扣押物品清單(偵卷三第9-123、581-582頁) 2 計分表 12張  3 監視器鏡頭 4個  4 監視器螢幕 3臺  5 監視器主機 1臺  6 麻將 12副  7 牌尺 48支  8 搬風骰子 12顆  9 骰子 36顆  10 籌碼(註：警方扣押另記載名稱有點數卡、積分卡) 1897張  11 發票 1張  12 手機(IMEI碼：000000000000000、0000000000000) 1支  13 手機(IMEI碼：000000000000000/01、000000000000000/01) 1支  14 手機(IMEI碼：000000000000000、000000000000000) 1支  15 手機(IMEI碼：000000000000000、000000000000000) 1支  16 手機(IMEI碼：000000000000000、000000000000000) 1支  17 現金 3880元  18 現金 2400元